【裁判字號】    90,訴,652
【裁判日期】    900712
【裁判案由】    違反槍砲彈藥刀械管制條例等
【裁判全文】
臺灣桃園地方法院刑事判決                            九十年度訴字第六五二號
    公  訴  人  臺灣桃園地方法院檢察署檢察官
    被      告  乙○○
    選任辯護人  王嘉翎
右列被告因違反槍砲彈藥刀械管制條例等案件，經檢察官提起公訴（九十年度偵字第
五００四號），本院判決如左：
    主  文
乙○○未經許可，持有可發射子彈具有殺傷力之改造玩具手槍，累犯，處有期徒刑壹
年貳月，併科罰金新台幣拾萬元，罰金如易服勞役，以銀元佰元即新台幣玖佰元折
算壹日，並於刑之執行完畢或赦免後，令入勞動場所強制工作伍年。扣案之仿ＣＯＬ
Ｔ廠半自動手槍改造之玩具手槍（槍枝管制編號0000000000號，含彈匣壹
個）壹枝沒收；又以加害生命之事，恐嚇他人，致生危害於安全，累犯，處有期徒刑
捌月。應執行有期徒刑壹年捌月，併科罰金新台幣拾萬元，罰金如易服勞役，以銀元
佰元即新台幣玖佰元折算壹日，並於刑之執行完畢或赦免後，令入勞動場所強制工
作伍年。扣案之仿ＣＯＬＴ廠半自動手槍改造之玩具手槍（槍枝管制編號00000
00000號，含彈匣壹個）壹枝沒收。
    事  實
一、乙○○前於八十二年間因違反麻醉藥品管理條例案件，經臺灣臺北地方法院判處
    有期徒刑四月；八十三年間因違反麻醉藥品管理條例及偽造文書等案件，經臺灣
    高等法院分別判處有期徒刑五月、四月，應執行有期徒刑八月；八十三年間因違
    反槍砲彈藥刀械管制條例案件，經臺灣臺北地方法院判處有期徒刑一年二月（後
    二罪經定應執行有期徒刑一年八月，八十八年七月十九日送監執行，八十九年六
    月二十二日假釋，九十年一月十九日假釋期滿未經撤銷假釋，其未執行之有期徒
    刑以已執行論），顯有犯罪之習慣。明知未經許可，不得持有可發射子彈具有殺
    傷力之槍枝，竟於九十年三月十八日上午十二時許，在台中市○○路附近，以新
    台幣（下同）三萬元之代價，向姓名年籍不詳綽號「豆漿」之男子購買已經換裝
    金屬槍管，內具六條左旋來復線，機械性能良好，具有殺傷力之仿COLT廠半自動
    改造玩具手槍一枝（槍枝管制編號0000000000號）後，於同月十九日
    下午一時十分許，駕駛車號ＱＨ－六二四０號自小客車返家途中，於行經桃園縣
    桃園市○○路行政院衛生署桃園醫院前時，與甲○○所駕駛之車號ＤＮ－０六八
    七號自小客車發生擦撞，經雙方同往甲○○友人開設之修車廠鑑價，乙○○認為
    二千二百元修復費用過高，雙方乃再於同日下午一時四十七分至桃園縣龜山鄉○○路○段四一三號乙○○堂兄陳世隆所開設之夏娃園檳榔攤前談判，詎談判中乙○○突自其口袋內取出上開改造手槍，並以拉槍枝滑套，槍口指向甲○○頭部，
    嚇稱：「不然你想怎樣。」等加害生命之事，恐嚇甲○○，致甲○○心生畏懼而
    閃躲，乙○○趁勢駕車逃逸，旋於同日下午一時五十分許，在同路二段二五七號
    前，為警查獲，並扣得前開改造手槍一枝。
二、案經被害人甲○○訴由桃園縣警察局龜山分局報請臺灣桃園地方法院檢察署檢察
    官偵查起訴。
    理  由
一、訊據被告乙○○對於右揭未經許可持有改造手槍，及與甲○○因車禍談判時曾掏
    出手槍等情，均坦承不諱，惟否認有公訴人所指犯行，辯稱：伊係為收藏而購買
    扣案手槍，購買槍枝時並未附有子彈，伊並不知槍枝具殺傷力，且伊與甲○○談
    判時僅拿出手槍，並無拉槍枝滑套及以槍口對準甲○○頭部及對甲○○稱「不然
    你想怎樣」之語，伊只是要嚇甲○○云云。經查：右揭被告持扣案改造手槍，以
    拉槍枝滑套並以槍口對準甲○○頭部之方式，及以「不然你想怎樣。」之語等加
    害生命之事恐嚇甲○○之事實，業據告訴人甲○○指訴甚詳，核與當時在場之證
    人丙○○之證述情節均相符合，參以被告於行為後，迅即駕車離去等情，此與證
    人丙○○指證被告以槍口對準甲○○，甲○○害怕閃躲，被告即趁勢駕車離去等
    情相符，告訴人及證人之指證，自為可採，被告雖否認上情，並稱有夏娃園檳榔
    攤現場監視錄影帶可證，然經本院當庭勘驗辯護人所提監視錄影帶，亦僅攝得告
    訴人甲○○及證人丙○○在前開檳榔與被告會合之畫面，至於雙方談判位置及其
    後被告掏槍之行為，均在監視器拍攝範圍之外而未攝得，因之，該監視錄影帶尚
    難據為有利被告之證據，又被告於談判途中突自其口袋取出與真槍外型相仿之改
    造手槍，並拉槍枝滑套以槍口對準甲○○，並揚言：「不然你想怎樣」，自足使
    甲○○以其生命有受加害之危險而心生畏懼，致生危害於安全，被告辯稱無恐嚇
    云云，並無可採；又扣案改造手槍一枝經送請鑑定結果，認為：「送驗改造手槍
    壹枝（槍枝管制編號0000000000），認係以仿COLT廠半自動手槍製造
    之金屬玩具手槍換裝金屬槍管改造而成，槍管內具陸條左旋來復線，機械性能良
    好，認具有殺傷力。」有內政部警政署刑事警察局九十年四月四日刑鑑字第四五
    三二八號鑑驗通知書一份附卷可稽，衡以被告係以三萬元之代價購買該槍枝，為
    其自承在卷，此與坊間玩具手槍僅數千元之價格，自非可比擬，被告以此高價購
    買槍枝，自已知該槍枝並非單純之玩具手槍，否則豈有以此顯不相當之代價購買
    之理，所辯不知可發射子彈而有殺傷力云云，並不可採，本件事證明確，被告犯
    行應堪認定，應予依法論科。
三、核被告所為係犯槍砲彈藥刀械管制條例第十一條第四項之未經許可持有可發射子
    彈具殺傷力之改造玩具手槍罪及刑法第三百零五條之恐嚇罪。所犯上開二罪，犯
    意各別，行為互殊，應予分論併罰。公訴人起訴書「證據並所犯法條」第二項末
    行雖記載扣得具殺傷力之改造子彈四顆，惟起訴書之犯罪事實及所犯法條，均未
    論述被告有持有子彈四顆之行為，上開記載應係誤繕。又被告有如事實欄所載前
    案科刑執行情形，其於有期徒刑執行完畢後，五年內再犯本件有期徒刑以上刑之
    罪，為累犯，應依刑法第四十七條規定加重其刑。爰審酌被告犯罪之動機、目的
    、手段，犯罪所生之危害，及犯罪後之態度等一切情狀，分別量處如主文所示之
    刑，並就併科罰金部分，諭知易服勞役之折算標準，並定其應執行刑。又扣案改
    造玩具手槍一枝為違禁物，應依刑法第三十八條第一項第一款宣告沒收。
四、未按，犯槍砲彈藥刀械管制條例第七條、第八條、第十條、第十一條、第十二條
    第一項至第三項、第十三條第一項至第三項之罪，經判處有期徒刑，受刑執行完
    畢後，再犯該項之罪，經判處有期徒刑者，應於刑之執行完畢或赦免後，令入勞
    動場所強制工作，其期間為五年。槍砲彈藥刀械管制條例第十九條第二項定有明
    文。被告於八十三年間因違反槍砲彈藥刀械管制條例案件，經臺灣臺北地方法院
    判處有期徒刑一年二月，於九十年一月十九日執行完畢，有臺灣高等法院被告全
    國前案紀錄表一份在卷可稽，矧保安處分係對受處分人將來之危險性所為拘束其
    身體、自由等之處置，以達教化治療之目的，為刑罰之補充制度，被告有違反槍
    砲彈藥刀械管制條例之前案，並受有期徒刑之執行完畢，且以本件被告僅以二千
    餘元之修理費用未能解決，即恃強逞勇，持槍恐嚇被害人，其對社會治安危害性
    實屬重大，為強化協助被告之再社會化，以改善被告潛在之危險性格，期能達成
    根治犯罪原因、預防犯罪之特別目的，應依槍砲彈藥刀械管制條例第十九條第二
    項規定宣告保安處分予以矯治之必要，爰併宣告強制工作，其期間為五年。
據上論斷，應依刑事訴訟法第二百九十九條第一項前段，槍砲彈藥刀械管制條例第十
一條第四項、第十九條第二項，刑法第十一條前段、第三百零五條、第四十七條、第
五十一條第五款、第四十二條第二項、第三十八條第一項第一款，現行法規所定貨幣
單位折算新台幣條例第二條，罰金罰鍰提高標準條例第二條，判決如主文。
本案經檢察官黃錦秋到庭執行職務。
中      華      民      國      九十        年    七      月    十二    日
                                  臺灣桃園地方法院刑事第一庭
                                      法  官    黃  斯  偉
右正本證明與原本無異
如不服本判決書應於送達後十日內向本院提出上訴狀
                                      書記官    薛  淑  玲
中      華      民      國      九十        年    七      月    十二    日


司法院資訊處製作；財團法人民間司法改革基金會備份。
